臺灣臺北地方法院刑事判決            100 年度易字第2186號
公 訴 人  臺灣臺北地方法院檢察署檢察官
被    告  辜鴻源
上列被告因違反毒品危害防制條例案件，經檢察官提起公訴（
100 年度毒偵字第1553號、100 年度偵字第14490 號），被告於
本院審理時就被訴事實為有罪之陳述，本院裁定改依簡式審判程
序審理，判決如下：
    主      文
辜鴻源施用第二級毒品，累犯，處有期徒刑伍月，如易科罰金，
以新臺幣壹仟元折算壹日。又持有第二級毒品，累犯，處有期徒
刑參月，如易科罰金，以新臺幣壹仟元折算壹日，扣案含第二級
毒品ＭＤＭＡ成分之藍色圓形錠劑壹顆（驗餘淨重零點貳伍玖零
公克）沒收銷燬之。應執行有期徒刑陸月，如易科罰金，以新臺
幣壹仟元折算壹日，扣案含第二級毒品ＭＤＭＡ成分之藍色圓形
錠劑壹顆（驗餘淨重零點貳伍玖零公克）沒收銷燬之。
    事     實
一、辜鴻源前曾於民國89年間，因施用毒品案件，經裁定送觀察
    、勒戒、強制戒治，於90年6 月20日因執行他案徒刑，停止
    戒治執行完畢。復於98年間，因施用毒品違反毒品危害防制
    條例等案件，經臺灣士林地方法院以99年度審簡字第129 號
    判決處有期徒刑九月確定，於100 年1 月7 日因縮刑期滿執
    行完畢。詎仍不知警惕，先後為下列犯行：
（一）先於100 年5 月8 日某時許，基於施用第二級毒品甲基安
      非他命之犯意，在臺北市○○區○○街185 巷60弄10號4
      樓住處，將少許甲基安非他命置入玻璃球吸食器內，以火
      燒烤使成煙霧後，吸食施用甲基安非他命一次。
（二）復明知ＭＤＭＡ（即俗稱之搖頭丸）係屬毒品危害防制條
      例所列管之第二級毒品，未經許可，不得非法持有，竟仍
      基於持有第二級毒品ＭＤＭＡ之犯意，於100 年5 月8 日
      下午6 時許，在臺北市○○區○○街、承德路交岔路口附
      近，以新臺幣六百元之價格，向某真實年籍、姓名不詳、
      綽號「小劉」之成年男子購入ＭＤＭＡ1 顆而持有之。
    嗣於100 年5 月9 日晚間10時50分許，在臺北市○○區○○
    路208 號2 樓走廊為警查獲，扣得上開ＭＤＭＡ1 顆（驗餘
    淨重0.2590公克，起訴書誤載為2 顆）。經採集其尿液檢體
    送驗，結果呈甲基安非他命陽性反應。
二、案經臺北市政府警察局中山分局移送臺灣臺北地方法院檢察
    署檢察官偵查起訴。
    理      由
一、本案被告辜鴻源所犯係死刑、無期徒刑、最輕本刑為三年以
    上有期徒刑以外之罪，且非高等法院管轄之第一審案件，其
    於本院審理時就被訴事實為有罪之陳述，經本院告知簡式審
    判程序之旨，並聽取公訴人、被告之意見後，裁定改行簡式
    審判程序，合先敘明。
二、上揭事實，業據被告於本院審理時坦承不諱，並有前開ＭＤ
    ＭＡ1 顆扣案可證，且被告於100 年5 月9 日為警查獲後，
    經採集其尿液檢體送驗，結果確呈甲基安非他命反應，有臺
    灣尖端先進生技醫藥股份有限公司濫用藥物檢驗報告、對照
    表、交通部民用航空局航空醫務中心毒品鑑定書等件附卷可
    稽，足證被告自白核與事實相符，堪以採信。查被告前曾於
    89年間，因施用毒品案件，經裁定送觀察、勒戒、強制戒治
    在案，復於98年間，因施用毒品案件，經法院判刑確定，其
    於五年內再犯本案施用毒品，事證明確，其犯行洵堪認定。
三、核被告所為，係犯毒品危害防制條例第10條第2 項之施用第
    二級毒品罪、第11條第2 項之持有第二級毒品罪。被告施用
    前後持有安非他命之低度行為，為其進而施用之高度行為所
    吸收，不另論罪。又被告所犯上開二罪，犯意各別，行為互
    殊，應予分論併罰。查被告有如前所述之前案紀錄，於100
    年1 月7 日縮刑期滿執行完畢，有臺灣高等法院被告前案紀
    錄表在卷可稽，其於受徒刑之執行完畢後，五年以內故意再
    犯本案有期徒刑以上之罪，均為累犯，俱應依刑法第47條第
    1 項規定加重其刑。
四、爰審酌被告之素行不佳，經執行觀察、勒戒、強制戒治後，
    仍未戒除吸毒惡習，施用毒品危害其個人身心健康、持有毒
    品之數量、期間，及犯罪後坦承犯行，態度尚屬良好等一切
    情狀，分別量處如主文所示之刑，並諭知如易科罰金之折算
    標準，暨定其應執行之刑，及諭知如易科罰金之折算標準，
    以示懲儆。
五、扣案含第二級毒品ＭＤＭＡ成分之藍色圓形錠劑壹顆（驗餘
    淨重0.2590公克），為被告持有之第二級毒品，應依毒品危
    害防制條例第18條第1 項前段規定宣告沒收銷燬之。
據上論斷，應依刑事訴訟法第273 條之1 第1 項、第299 條第1
項前段，毒品危害防制條例第10條第2 項、第11條第2 項、第18
條第1 項前段，刑法第11條前段、第47條第1 項、第41條、第51
條第5 款，判決如主文。
本案經檢察官盧慧珊到庭執行職務。
中    華    民    國    100   年    11    月    23    日
                          刑事第十庭  法  官  林 鈺 琅
以上正本證明與原本無異。
如不服本判決，應於收受送達後10日內，向本院提出上訴狀，並
應敘述具體理由；其未敘述上訴理由者，應於上訴期間屆滿後20
日內，向本院補提理由書（均須按他造當事人之人數附繕本），
切勿逕送上級法院。
                                      書記官  黃 慧 怡
中    華    民    國    100   年    11    月    23    日
附錄本案論罪科刑法條全文：
毒品危害防制條例第10條：
  施用第一級毒品者，處六月以上五年以下有期徒刑。
  施用第二級毒品者，處三年以下有期徒刑。
毒品危害防制條例第11條：
  持有第一級毒品者，處三年以下有期徒刑、拘役或新臺幣五萬
  元以下罰金。
  持有第二級毒品者，處二年以下有期徒刑、拘役或新臺幣三萬
  元以下罰金。
  持有第一級毒品純質淨重十公克以上者，處一年以上七年以下
  有期徒刑，得併科新臺幣一百萬元以下罰金。
  持有第二級毒品純質淨重二十公克以上者，處六月以上五年以
  下有期徒刑，得併科新臺幣七十萬元以下罰金。
  持有第三級毒品純質淨重二十公克以上者，處三年以下有期徒
  刑，得併科新臺幣三十萬元以下罰金。
  持有第四級毒品純質淨重二十公克以上者，處一年以下有期徒
  刑，得併科新臺幣十萬元以下罰金。
  持有專供製造或施用第一級、第二級毒品之器具者，處一年以
  下有期徒刑、拘役或新臺幣一萬元以下罰金。